Inventaris van het archief van de Commissie Planologie Luchtvaartterreinen, 1968-1975
Nationaal Archief, Den Haag
Ministerie van Verkeer en Waterstaat: Commissie Planologie Luchtvaartterreinen
Cie. Planologie Luchtvaartterreinen
1968-1975
W26587
1.50 meter; 58 inventarisnummers.
Normale geschreven, getypte en gedrukte documenten, geen bijzondere handschriften.
Nationaal Archief, Den Haag
Ministerie van Verkeer en Waterstaat / Commissie Planologie Luchtvaartterreinen, 1968-1975
Het archief bevat het werkplan, de notulen, de correspondentie, het voortgangsrapport (inclusief commentaar van derden) en het (concept) eindrapport. Voorts zijn aanwezig de (concept)rapporten van de diverse door de commissie ingestelde werkgroepen. Het merendeel van de adviezen, rapporten en studies in het archief heeft betrekking op de planologische aspecten en de geluidhinderproblematiek en -wetgeving rond de eventuele 2e nationale luchthaven en de uitbreiding van Schiphol.
Archiefvorming
Geschiedenis van de archiefvormer
Installatie
Ingesteld door de Minister van Verkeer en Waterstaat bij beschikking van 27 maart 1968 No. Jur./16716/Rijksluchtvaartdienst.
Samenstelling
De Commissie Planologie Luchtvaartterreinen, 1968-1975, is als volgt samengesteld:
C.A.F. Falkenhagen, voorzitter
H. Raben
A.J. Beenhakker (K. Vellema)
J.C. Adriaansen (H. Bakker) (D.G. van den Noort)
J.J. Laninga (J.J. de Ruiter)
J.G. Reijers (waarn. H.B. Sitter)
J.J.H. Wolterbeek
H.J. Vermeulen (H. Motshagen) (A.M. Beckers)
H. Corver
F.Th. Dijckmeester (C. van Stam)
M.E.E. Enthoven
A.A. Maurits, secretaris (A.W. Fournier)
Taak
De commissie wordt opgedragen advies uit te brengen inzake de planologische en zonodig technische maatregelen, die bij de aanleg en uitbreiding van luchtvaartterreinen wenselijk worden geacht, opdat conflictsituaties kunnen worden voorkomen in de relatie tussen het gebruik van het luchtruis door vliegtuigen en het gebruik van de grond door bebouwing.
Aanverwante commissies
Naast deze commissie zijn nog andere commissies inzake vliegtuiglawaai ingesteld:
Adviescommissie geluidhinder door vliegtuigen.
Ingesteld bij beschikking van 28 september 1961.
Taak: advies uitbrengen over te treffen maatregelen om ernstige geluidhinder veroorzaakt door vliegtuigen buiten luchtvaartterreinen te voorkomen cq. te bestrijden en eventuele voorstellen te formuleren tot wijziging of aanvulling van bestaande wettelijke bepalingen.
Voorzitter: C.W. Kosten
Secretaris: G.J. Kleinhoonte van Os
Plaatsingslijst zie hiervoor in deze band.
Commissie ter voorbereiding van de nodige wetsvoorstellen ter bestrijding van de geluidhinder door vliegtuigen.
Ingesteld bij beschikking van 12 februari 1968.
Taak: onderzoek van de voorstellen tot wetswijziging, vervat in het eindrapport van de Adviescommissie Geluidhinder door Vliegtuigen van 30 juni 1967. Voorbereiding van de nodige wetsvoorstellen ter bestrijding van de geluidhinder door vliegtuigen.
Voorzitter: J.P. Honig
Secretaris: J.A. Lamers
Commissie ter bevordering van het nemen van maatregelen teneinde bij de snelle ontwikkeling van de luchtvaart de leefbaarheid van het milieu te handhaven.
Ingesteld bij beschikking van 27 maart 1968.
Taak: advies uitbrengen inzake de oplossing van de problemen, die bij de snelle ontwikkeling van de luchtvaart rijzen ten aanzien van de daaraan te stellen eisen enerzijds inzake de veiligheid, anderzijds inzake de leefbaarheid van het milieu. Coördineren en stimuleren bij het werk van reeds voor bepaalde hoofdgroepen van problemen op dit gebied ingestelde commissies.
Voorzitter: W.J. Kruys
Secretaris: A.A. Maurits
Commissie tot het uitbrengen van advies inzake het stellen van normen voor de toelaatbaarheid van lawaaibelasting door vliegtuigen.
Ingesteld bij beschikking van 27 maart 1968.
Taak: advies uitbrengen inzake het stellen van normen voor de toelaatbaarheid van lawaaibealsting door vliegtuigen.
Voorzitter: W.B. Gerritsen
Secretaris: A.A. Maurits
Commissie tot het uitbrengen van advies inzake te treffen bouwtechnische voorzieningen ter vermindering van geluidshinder door vliegtuigen.
Taak: advies uitbrengen in hoeverre maatregelen zouden kunnen worden getroffen om door bouwtechnische voorzieningen aan woningen en gebouwen de geluidhinder door vliegtuigen te verminderen.
Voorzitter: J. Sippel
Secretaris: A.A. Maurits
Geschiedenis van het archiefbeheer
Het archief van de Commissie Planologie Luchtvaartterreinen is in januari 1987 door het Ministerie van Verkeer en Waterstaat aan het Algemeen Rijksarchief overgedragen.
Overbrenging van een overheidsarchief
Inhoud en structuur van het archief
2.16
Selectie en vernietiging
Er heeft nog geen selectie plaatsgevonden van stukken die voor vernietiging vatbaar zijn. De omvang van het archief bedraagt 1.8 m'.
Aanwijzingen voor de gebruiker
Openbaarheidsbeperkingen
Volledig openbaar.
Materiële beperkingen
Aanvraaginstructie
Openbare archiefstukken kunnen online worden aangevraagd en gereserveerd. U kunt dit ook via de terminals in de studiezaal van het Nationaal Archief doen. Om te kunnen reserveren dient u de volgende stappen te volgen:
U maakt een profiel aan op www.gahetna.nl, en logt vervolgens in
Via de archiefinventaris (alleen de beschrijvingen met rode nummers) selecteert u het gewenste archiefstuk door op de knop 'Reserveren' te klikken
In het volgende scherm geeft u aan op welke dag u het archiefstuk wilt inzien
Indien u zich bevindt in de studiezaal en een tafelnummer heeft ontvangen kunt u dit nummer vermelden. Als u geen tafelnummer heeft kunt u tafelnummer 777 laten staan
Vervolgens bevestigt u uw reservering door deze te versturen.
Verwant materiaal
Beschikbaarheid van kopieën
Verwante archieven
Toegang 2.16.64.01 - Adviescommissie Geluidhinder door Vliegtuigen, 1961-1975
Beschrijving van de series en archiefbestanddelen
- Instelling, benoemingen leden en werkplan, 1
- Agenda's vergaderingen, 2
- Notulen vergaderingen 1-30, 3
  No. 21 en 22 ontbreken
- Rapport "Een tweede nationale luchthaven in Nederland" wanneer en waar, beknopte beschouwing tweede nat. luchthaven, en rapport mogelijke vestigingsplaats, scriptie van B. Witteveen, 4
- Werkgroep 2e luchthaven, werkplan, samenstelling en notulen 1-11, 5
- Documentatie, 6
- Concept rapporten van de werkgroep 2e Luchthaven en eindrapport, 7
- Rapport van de Werkgroep "Zonering Luchtvaartterreinen + kaarten, 8
- Rapport opgemaakt door de Koninklijke Nederlandsche Heidemij, inzake de gewenste outillage van de Luchthaven Twenthe aug. 1970 met kaarten en tekeningen., 9
- Ingekomen stukken werkgroep 2e Luchthaven, 10
- Commentaren op rapport werkgroep 2e luchthaven, 11
- Rapport mogelijke vestigingsplaatsen 2e nationale luchthaven, 12
- Krantenknipsels + kaarten inzake 2e luchthaven, 13
- Werkgroep 2e luchthaven vergelijking mogelijke plaatsen, 14
- Lezingen KLM. SPL, LVB en provinciale planningsdienst Zuid-Holland (Hr. Heessen), 15
- Studies en rapporten 2e luchthaven, 16
- Inrichting dependance vliegvelden in de Flevopolder, 17
- Beknopte beschouwing tweede nationale luchthaven door ir. Verburg (Intern. Port en Harbour construction n.v. R'dam), 18
- Geluidshinder op Schiphol (SPL), 19
- Rapport "Haarlemmermeer en de Luchthaven Schiphol" opgemaakt door burgermeester en wethouders Haarlemmermeer jan. 1968, 20
- Stuurgroep recreatiegebied Spaarnwoude inzake geluidshinder bij woonkernen, 21
- Diverse onderwerpen inzake toekomstig SPL + kaarten en tekeningen, 22
- Commentaar op streekplan Noordzee-kanaal gebied 1967, 23
- Commentaar van verschillende instanties op de uitbreiding van SPL met een 5e baan, 24
- Rapport inzake de uitbreiding van de luchthaven SPL met een 5e baan opgemaakt door de Commissie, 25
- Krantenknipsels e.d. over de 5e baan, 26
- Deelrapport no 9 (uitbreiding nat. luchthaven) opgemaakt door het Nederlands Economisch Instituut juli 1970, 27
- Crosswind value (zijwindwaarde) + kosten van taxiën + berekening percentage baangebruik i.v.m. windfrequentie, 28
- Opdracht onderzoek geluidshinder door RVO-TNO (geluidszonegrenzen + transparanten geluidszonegrenzen), 29
- Rapporten inzake de geluidshinder in de omgeving van SPL in de toekomst en convergerende banen op SPL opgemaakt door NLR, 30
- Correspondentie met de N.V. Luchthaven SPL inzake geluidshinder, 31
- Stukken betreffende de "Commissie Normen" (notulen en correspondentie), 32
- Commissie Normen Juridische afdeling, 33
- Stukken betreffende de overkoepelende commissie Vliegvelden, 34
- Interdepartementale werkgroep inzake geluidshinder en organisatieoverzicht van de commissie inzake Vliegtuig lawaai, 35
- Advies inzake zonegrens en vaststelling normen luva-terreinen, 36
- Notitie inzake de opstelling van prognoses voor de lawaaibelasting rondom SPL, 37
- Commissie geluidshinder (Cie. Roelse), 38
- Wetswijziging art. 11 L.V.R. t.a.v. regels ter beperking van geluidshinder, 39
- Ontwerp wijziging luchtvaartwet + rapport opgemaakt door het NLR "de verwachte geluidsbelasting tot 1985 in de omgeving van SPL voor enige baanconfiguraties", 40
- Commentaren van diverse instanties op het voortgangsrapport van de Cie. Planologie luva-terreinen, 41
- Concept eindrapport met wijzigingen, 42
- Voortgangsrapport 5e baan + commentaren van gemeenten en andere instanties, 43
- Commentaren rapport 5e baan, 44
- Hoorzitting 17 + 18 juni 1970 (op schrift en op tape; lege spoel aanwezig), 45
- Ingekomen brieven, 46
- Uitgaande brieven, 47
- Uitgaande brieven aan RLD en Minister Ven W, 48
- Capaciteitenonderzoek luha-SPL, 49
- 5e baan luha-SPL Rapport Peutz, 50
- Stukken betreffende de Werkgroep A (notulen en prognoses vliegvelden), 51
- Eindrapport werkgroep A, 52
- documentatie werkgroep A, 53
- Werkgroep C notulen en concept eindrapport, 54
- Werkgroep C diverse onderwerpen en documentatie, 55
- International Air Transport Association (IATA), 56
- Documentatie Cie. Falkenhagen, 57
- Literatuur Cie. Falkenhagen, 58